臺灣新竹地方法院刑事判決　　　　　　　 92年度易字第559號
公　訴　人　臺灣新竹地方法院檢察署檢察官
被　　　告　丙○○　男　37歲.
上列被告因竊盜案件，經檢察官提起公訴（九十二年度偵字第三
六六八號），本院判決如下：
    主  文
丙○○共同連續攜帶兇器竊盜，處有期徒刑拾月。
    事  實
一、丙○○前於民國八十八年間因違反毒品危害防制條例案件，
    經臺灣桃園地方法院以八十八年度壢簡字第六九七號判決判
    處有期徒刑六月確定；於八十九年間因竊盜案件，經上開法
    院以八十八年度易字第二三五五號判決判處有期徒刑一年，
    嗣經臺灣高等法院以八十九年度上易字第二五三三號撤銷原
    判決，改判處有期徒刑一年四月確定；復於九十年間因違反
    毒品危害防制條例案件，經臺灣桃園地方法院分別以九十年
    度易字第七○號、九十年度訴字第一二一五號判決判處有期
    徒刑七月、九月確定；而上開毒品案件嗣經定應執行有期徒
    刑一年六月後，與竊盜罪接續執行，於九十二年五月九日假
    釋出監，假釋期間至九十二年九月五日始期滿。
二、詎丙○○於上述日期假釋出獄後竟仍不知悔改，基於意圖為
    自己不法所有之概括犯意，並與乙○○（業經本院於九十三
    年四月十六日以本院九十二年度易字第五五九號判決判處有
    期徒刑五年，強制工作三年確定在案）基於共同犯意聯絡及
    行為分擔，連續於假釋期間內之：
（一）九十二年五月二十四日凌晨四時三十分許，在台中市○○
      路○段與麻園東街口，由丙○○在旁把風，並由乙○○持
      客觀上足資為兇器之斜口鉗、十字起子、固定扳手各一支
      ，著手開啟丁○○所有停放在該處之車牌號碼２Ｒ－０６
      ０９號自小客車（ＮＩＳＳＡＮ廠牌，黑色）之左前車門
      ，惟因無法啟動車輛，乙○○乃竊取放置在該車內之咖啡
      色手提包一個（價值約新台幣《下同》五百元）及每張面
      額均為一百元之加油卷共二十張，得手後離去現場。
（二）九十二年五月二十四日上午五時二十分許，在台中市○○
      路二五七號前，由丙○○在旁把風，並由乙○○持上開兇
      器，著手開啟甲○○所有停放在該處之車牌號碼ＤＦ－２
      ９７７號（ＮＩＳＳＡＮ廠牌，深藍色，起訴書誤載為Ｄ
      Ｆ－８９７７號，公訴人論告書誤載為ＤＴ－２９７７號
      ）自用小客車之車門後，破壞該車之大鎖（毀損部分未據
      告訴），惟因該車之警報器作響，並為甲○○發現並大聲
      喊叫「小偷那是我們的車」等語，乙○○與丙○○乃逃離
      現場而未遂。
（三）嗣於九十二年五月二十八日晚上七時許，經警循線在桃園
      縣楊梅鎮○○○路中國石油股份有限公司所屬之加油站前
      ，將丙○○逕行拘提到案，始查知上情。
三、案經新竹市警察局移送臺灣新竹地方法院檢察署檢察官偵查
    起訴。
    理  由
壹、認定犯罪事實所憑之證據及理由：
一、被告丙○○於九十二年五月二十九日接受檢察官偵訊時自承
    ：我有與乙○○一起‧‧去偷二部車，但只是幫忙把風而已
    ，‧‧在台中市某路，二人有偷一部黑色裕隆ＮＩＳＳＡＮ
    的車等語（見九十二年度偵字第二七七二號偵查卷第一一九
    至第一二○頁）；嗣於同日，在檢察官聲請羈押被告丙○○
    案件中接受本院訊問時，被告丙○○再度坦承：對警局移送
    之犯罪事實沒有意見，在檢察官偵訊時所言屬實，我跟乙○○五五分帳‧‧本案太丟臉了，不用通知家人等語（見本院
    九十二年度聲羈字第九二號刑事卷第九至十一頁）。
二、共犯乙○○於九十二年五月二十九日接受檢察官偵訊時供稱
    ：自從九十二年五月二十幾日開始，我先前在新竹監獄認識
    之友人丙○○出獄後來找我，我們就一起犯案，而我偷車時
    ，由丙○○在旁把風，由我下手實施，‧‧二件因車子開不
    走而作罷，‧‧約一星期前，大約在台中市○○路與文心路
    口，二人有偷一部裕隆ＮＩＳＳＡＮ的車等語（見同上開偵
    查卷第一一六至一二○頁）；嗣於同日，在檢察官聲請羈押
    共犯乙○○案件中接受本院訊問時，乙○○復坦承：我與丙○○是五五分帳，我在警訊及檢察官偵訊中所言均實在，‧
    ‧都是我開車載丙○○到現場，他幫我把風等語（見同上開
    刑事卷第七、八頁）；另於本院九十三年三月四日準備程序
    訊問時，共犯乙○○亦承認上開犯行（見本院卷一第二五一
    頁背面）。
三、被害人丁○○於警詢時指訴：九十二年五月二十四日九時，
    在台中市○○路○段與麻園東街口發現失竊，車子是裕隆黑
    色一千八百ＣＣ等語；被害人甲○○於警詢時指訴：當時我
    正好起床上廁所，聽到我家車子（裕隆深藍色）警報器在響
    ，我就走到二樓陽台往下看，結果看到一個小偷坐在駕駛座
    上，車門則是開啟狀態，我就開口說：小偷那是我們的車，
    結果該小偷不理，我就下樓開鐵捲門，該小偷見狀即往我家
    隔壁巷子跑走了等語（見九十二年度偵字第三六六八號偵查
    卷第二二至二五頁），而被害人所有之車輛廠牌，正與共犯
    乙○○所供稱之ＮＩＳＳＡＮ廠牌相符。
四、被告丙○○於案發當時所使用之0000000000號行動電話，與
    共犯乙○○當時所使用之0000000000號行動電話之通聯紀錄
    二件（見上開第二七七二號偵查卷第一○二、一五八頁），
    證明被告與共犯乙○○於九十二年五月二十四日五時二十分
    許起至五時四十分許止，二人互有以上開行動電話通話五通
    ，且被告丙○○上開行動電話之通話基地台位置在台中市○○區○○路一四二之七號七樓頂，而共犯乙○○之基地台位
    置亦在台中市西屯區內，可見無論由二人通話之時間、地點
    而言，均與被害人所述之遭竊時間、地點相符。
五、被告與共犯乙○○分別以上開行動電話，於九十二年五月二
    十四日五時二十分四十二秒、同日五時三十二分五十五秒、
    同日五時三十四分五十一秒、同日五時三十九分二十五秒所
    為之通話譯文一件在卷可稽（見上開第二七七二號偵查卷第
    七九頁）。由該譯文內容：「Ａ（即乙○○）：你在前面看
    著就可以，我到別的地方弄一下，三分鐘回來。Ｂ（即被告
    丙○○）好。」、「Ａ：等我一下車子放在轉角口，Ｂ：鐵
    門開了，你在弄的車子鐵門開了，Ａ：我知道，白色的是不
    是？Ｂ：不是，是黑色的，就是你弄的那一台鐵門已經拉起
    來了，Ａ：已經拉起來了是不是，那沒關係，等一下會關起
    來，Ｂ：有人騎摩托車出來了，Ａ：我看到了，他有在看我
    嗎？Ｂ：沒有，Ａ：那沒關係，等一下會關起來，那我先走
    好了，他要走了，沒關係。」、「Ｂ：可以了ＯＫ，Ａ：等
    一下我去的時候，你要走過來，你懂嗎？然後呢，裡面轉角
    好了，這樣比較妥當一點，Ｂ：不用啦！這樣就可以了，
    Ａ：我們沒有關，不用熄火，Ｂ：熄掉沒關係，我慢慢來就
    可以。」可知，對話中所謂之「弄」應該是指共犯乙○○以
    所攜帶之兇器開啟車門之情形，蓋「弄」字係屬動詞，一般
    口語用法，是在表示人有肢體動作時始會用到該字，而所提
    到之「鐵門開了」，亦與被害人甲○○所述下樓開鐵捲門乙
    情相符，且由乙○○告訴被告丙○○「你在前面看著就可以
    」一語，與把風之情狀相符，另通話中提到「黑色的（車子
    ）」，亦與被害人所述之車子顏色相同，以上均可證明，被
    告與共犯乙○○確實有在事實欄所示之時間、地點竊取車輛
    之行為。
六、綜上所述，被告丙○○於檢察官訊問時及本院上開訊問時，
    所為承認與共犯乙○○共同為本件竊車犯行之自白，應與事
    實相符，堪以採信。本件事證明確，被告犯行已可認定，應
    依法論科。
貳、對於被告辯解之判斷：
一、被告辯解要旨：
（一）被告雖然有跟乙○○到台中市逛，但是乙○○下車時我在
      車上等他，我不知道乙○○下車作何事。
（二）關於通聯紀錄，是乙○○跟我說車主欠他債務八、九萬元
      ，要我幫忙他盯住黑色轎車，我看到黑色轎車前面的鐵門
      開了，我以為是車主，我怕車主走掉，我就打電話給乙○○，我說「你在弄的車子鐵門開了」的意思，是乙○○之
      前有拉黑色車子的車門。
（三）檢察官及法官訊問時，我已經很累了，想要休息，所以就
      承認犯案。
二、不採之理由：
（一）共犯乙○○於檢察官及本院法官訊問時，均供述被告丙○○有在旁把風等語，而被告亦坦承確有把風行為。依現行
      刑事訴訟法之規定，檢察官代表國家偵查犯罪、實施公訴
      ，依法有訊問被告、證人及鑑定人之權利，且實務運作上
      ，亦輔以全程錄音，檢察官應不致違法取供，故被告及乙○○於偵訊所言可信性極高，再者，被告與乙○○既然是
      在法官面前陳述，亦顯然係在任意陳述之信用性已受確定
      保障之情況下所為，故本院認乙○○上開在檢察官、法官
      面前所為之供述，應非虛假。雖然乙○○於九十四年六月
      十五日本院審理期日以證人身份改口證述被告丙○○不知
      偷車一事云云，惟本院認其所述顯然為事後維護被告之詞
      ，不足採信。
（二）若如被告丙○○所辯，是在幫乙○○「盯住」債務人所有
      之車子，且債務人住處之鐵捲門已打開，則被告丙○○大
      可以白話明白告訴徐顯通該情形，好讓乙○○馬上前往索
      債，惟被告卻以「弄」等曖昧不清之字眼告訴乙○○，而
      乙○○更是以「我看到了，他有在看我嗎？」好像很怕被
      對方看到之語詞回應被告，此種債權人害怕被債務人看到
      的對話，不符常理至極。故被告上開所辯，本院認均屬卸
      責之詞，不足採信。
參、論罪科刑之理由：
一、按刑法第三百二十一條第一項第三款之攜帶兇器竊盜罪，係
    以行為人攜帶兇器竊盜為其加重條件，此所謂兇器，其種類
    並無限制，凡客觀上足對人之生命、身體、安全構成威脅，
    具有危險性之兇器均屬之，且祇須行竊時攜帶此種具有危險
    性之兇器為已足，並不以攜帶之初有行兇之意圖為必要，螺
    絲起子為足以殺傷人生命、身體之器械，顯為具有危險性之
    兇器。（最高法院七十九年度臺上字第五二五三號判例意旨
    參照）。又共犯乙○○為本件犯行時所攜帶之扣案斜口鉗、
    十字起子、固定扳手均為金屬材質，且甚為銳利堅硬，足以
    為殺傷人之生命、身體之器械，為具有危險性之兇器。
二、故核被告丙○○所為，就事實欄二（一）所示部分，係犯刑
    法第三百二十一條第一項第三款之攜帶兇器加重竊盜既遂罪
    ，就事實欄二（二）所示部分，係犯刑法第三百二十一條第
    一項第三款、第二項之攜帶兇器加重竊盜未遂罪。
三、被告丙○○與共犯乙○○間就上開竊盜犯行，彼此間均有共
    同之犯意聯絡及行為分擔，應論以共同正犯。
四、被告丙○○先後所為上開加重竊盜既遂及加重竊盜未遂犯行
    ，時間緊接，手法相同，且係犯基本構成要件相同之罪名，
    顯係基於概括犯意而為，應依連續犯之規定論以一加重竊盜
    既遂罪，並依法加重其刑。
五、爰審酌被告丙○○正值年輕，竟不思勤奮努力，於甫獲假釋
    出獄未久（有臺灣高等法院被告前案紀錄表在卷可參），即
    連續竊取他人之財物，不知珍惜國家給予之自新機會，視法
    律為無物，且攜帶兇器行竊，對社會治安及民眾身家財產安
    全危害甚大，犯罪手段僅為把風，參以被告竊盜案件次數、
    竊得財物之價值，被害人所受財產上之損害，及犯後仍未坦
    承犯行等一切情狀，量處如主文所示之刑。公訴人雖對被告
    丙○○具體求處有期徒刑三年、強制工作二年，惟本院斟酌
    上情，認公訴人所請之刑度尚嫌過重，且被告丙○○係偶至
    台中找共犯乙○○始臨時起意而為本件犯行，尚難認已有犯
    罪之習慣，本院認亦無諭知強制工作之必要，附此敘明。
六、至於扣案之共犯乙○○所有、供犯罪所用之斜口鉗、十字起
    子、固定扳手各一支，業經本院前判處乙○○有期徒刑五年
    確定之該案件中諭知沒收，且業已送臺灣新竹地方法院檢察
    署執行沒收在案，故爰不復為沒收之諭知。
肆、適用法律：
一、刑事訴訟法第二百九十九條第一項前段。
二、刑法第二十八條、第五十六條、第三百二十一條第一項第三
    款。
本案經檢察官宋重和到庭執行職務。
中　　華　　民　　國　　94　　年　　6 　　月　　29　　日
                        刑事第六庭審判長法  官   遲中慧
                                        法  官   林昌義
                                        法  官   魏瑞紅
以上正本證明與原本無異。
如不服本判決，應於判決送達後十日內向本院提出上訴狀 (應附
繕本)。
中　　華　　民　　國　　94　　年　　6 　　月　　29　　日
                                        書記官   吳月華
附錄本判決論罪科刑法條：
刑法第三百二十一條
犯竊盜罪而有左列情形之一者，處六月以上五年以下有期徒刑：
一於夜間侵入住宅或有人居住之建築物、船艦，或隱匿其內而犯
之者。
二  毀越門扇、牆垣或其他安全設備而犯之者。
三  攜帶兇器而犯之者。
四  結夥三人以上而犯之者。
五  乘火災、水災或其他災害之際而犯之者。
六  在車站或埠頭而犯之者。
前項之未遂罰之。
